臺灣臺北地方法院民事判決
109年度重訴字第1173號
原      告  許瑜珍  
訴訟代理人  丁昱仁律師
複代理人    曾茗妮律師
被      告  林俊州  

訴訟代理人  鍾慶禹律師
            陳義文律師
被      告  林秀玲  
訴訟代理人  吳陵雲律師
            魏薇律師  
被      告  許淑珍  
訴訟代理人  陳和君律師
上列當事人間損害賠償事件，本院於民國110年12月23日言詞辯
論終結，判決如下：
    主      文
一、被告乙○○應給付原告新臺幣壹佰萬元，及自民國一百零九 
    年八月十三日起至清償日止，按週年利率百分之五計算之利
    息。
二、被告甲○○應給付原告參拾萬元，及自一百零九年九月二十二
    日起至清償日止，按週年利率百分之五計算之利息。
三、前二項所命給付，如任一被告已為給付，其餘被告於已給付
    之範圍內免除給付義務。
四、原告其餘之訴及假執行之聲請駁回。
五、訴訟費用由被告乙○○、甲○○連帶負擔十分之一，餘由原告負
    擔。
六、本判決第一項於原告以新臺幣參拾參萬元為被告乙○○供擔保
    後，得假執行。但被告乙○○如以新臺幣壹佰萬元為原告預供
    擔保，得免為假執行。　　
七、本判決第二項於原告以新臺幣壹拾萬元為被告甲○○供擔保後
    ，得假執行。但被告甲○○如以新臺幣參拾萬元為原告預供擔
    保，得免為假執行。
    事實及理由
一、原告方面：
　　原告與被告乙○○於民國105年5月18日結婚，婚後育有一子，
    然被告乙○○婚後持續與被告甲○○、丙○○發生外遇。被告乙○○
    於108年7月31日為向原告表示對過去曾有的外遇念頭悔過，
    書立切結書（下稱系爭切結書）承諾「日後若與妻子以外之
    女子有任何超出友誼範圍之互動，本人同意支付原告新臺幣
    （下同）100萬元之精神慰撫金」等語。嗣原告於109年4月2
    8日使用被告乙○○放置在家中未設密碼之電腦時，發現被告
    乙○○與被告甲○○、丙○○間之性愛影片及照片，及未經原告同
    意所拍攝的原告暴露照片及性愛影片，其中包含：①被告乙○○於婚前之104年1月19日，未取得原告同意，擅自攝影二人
    間性交行為，及被告乙○○於105年6月4日趁原告熟睡時，偷
    拍原告身體隱私部位，共侵害原告隱私權2次；②被告甲○○明
    知被告乙○○已婚身分，被告乙○○、甲○○二人仍於105年5月20
    日起迄至109年1月31日期間，發生至少42次性交行為，侵害
    原告之配偶權；③被告丙○○明知被告乙○○已婚身分，被告乙○○、丙○○二人仍於105年5月29日、105年10月10日發生二次性
    交行為，侵害原告之配偶權。被告乙○○、甲○○、丙○○上開行
    為已足破壞原告婚姻共同生活之圓滿安全幸福及信賴，侵害
    原告隱私權及配偶權，造成原告精神上莫大之痛苦。為此爰
    依民法第184條第1項前段及後段、第185條第1項、第195條
    第1項前段、第3項之規定，及系爭切結書之約定，提起本件
    訴訟，請求被告分別連帶賠償相當金額之精神慰撫金等語。
    並聲明：㈠被告乙○○應給付原告1,500萬元，及自109年8月13
    日起至清償日止，按週年利率百分之5計算之利息。㈡被告甲○○應給付原告630萬元，及自起訴狀繕本送達翌日起至清償
    日止按週年利率百分之5計算之利息。㈢被告丙○○應給付原告
    80萬元，及自起訴狀繕本送達翌日起至清償日止按週年利率
    百分之5計算之利息。㈣第一項、第二項被告中之任一項被告
    為清償，他項被告於其清償之範圍內同免其責任。㈤第一項
    、第三項被告中之任一項被告為清償，他項被告於其清償之
    範圍內同免其責任。㈥願供擔保，請准宣告假執行。
二、被告方面：
(一)被告乙○○則以：
　　原告所提之證據，係以不法方式破解保密設備，從伊加密硬
    碟中取得，嚴重侵害伊之隱私權，不得作為證據。伊於104
    年1月19日所拍攝之影片，從拍攝角度即知係經原告同意而
    拍攝；於105年6月4日拍攝原告睡姿之照片，伊事後與原告
    分享，作為談笑取樂的話題，是夫妻情趣，原告均未要求刪
    除，伊與原告婚後相處不睦。原告因此心生怨懟，亟思破壞
    伊之聲譽，使伊身敗名裂，再無於社會有立錐之地，遂窮其
    所能竊取伊個人隱私後，再爆料於媒體，破壞伊之名譽，致
    伊遭受公司羞辱性降職，迫使伊自願辭職，身心遭受重創，
    持續於身心科求診。因此，原告所得請求精神慰撫金之範圍
    ，應衡量伊因事件曝光後已無收入所得，身心亦受重創等情
    節酌減之等語，資為抗辯。並聲明：㈠原告之訴駁回。㈡如受
    不利判決，願供擔保請准宣告免為假執行。
(二)被告甲○○則以：
　　伊與被告乙○○為同事關係，於104年間開始交往，直至105年
    7月22日被告乙○○與原告辦理結婚喜宴，伊始知被告乙○○已
    婚，伊因而感到心碎受騙，然因伊與被告乙○○在工作上仍須
    經常見面，在情感上難以切斷連結，伊在被告乙○○婚後仍與
    其不當交往之行止確實失當，願意賠償原告相當之精神上損
    害。惟原告於109年5月19日至伊工作場所辱罵伊，導致眾人
    皆知，伊亦失去了工作，不久又看到媒體大幅報導，致伊身
    心崩潰，須至身心科定期就診，迄無法覓得新工作，爰請求
    酌減賠償金額等語，資為抗辯。並聲明：㈠原告之訴駁回。㈡
    如受不利判決，願供擔保請准宣告免為假執行。
(三)被告丙○○則以：
　　伊與被告乙○○係於102年間在網路「愛情公寓」交友網站，
    由被告乙○○主動攀談而認識，雙方無共同朋友，未有社群軟
    體聯繫，被告乙○○顯示狀態為「單身」，所以伊才回應被告
    乙○○的訊息。惟雙方的互動頻率不多，並無交往，關係僅為
    曖昧，也非密切往來，伊更不知被告乙○○於105年5月18日與
    原告結婚，因此，伊主觀上不具備侵害原告上開利益之故意
    ，自無須負擔損害賠償責任等語，資為抗辯。並聲明：㈠原
    告之訴駁回。㈡如受不利判決，願供擔保請准宣告免為假執
    行。
三、得心證之理由：
    原告主張被告乙○○於104年1月19日、同年6月4日分別拍攝與
    原告性交影片、原告身體隱私部位照片之行為，侵害原告隱
    私權；被告乙○○與被告甲○○、丙○○上開各次性交行為侵害原
    告之配偶權；被告丙○○明知被告乙○○已婚身分仍與被告乙○○
    為性交行為，被告應分別連帶賠償如上開聲明所述相當金額
    之精神慰撫金等節，為被告所否認，並以前詞置辯。是本件
    之爭點厥為：㈠被告乙○○於104年1月19日、同年6月4日分別
    拍攝與原告性交影片、原告身體隱私部位照片之行為，是否
    侵害原告隱私權？若有，則原告依侵權行為之法律關係，得
    請求被告乙○○賠償之精神慰撫金金額若干？㈡被告乙○○是否
    有與被告甲○○、丙○○為原告所主張各次性交行為？若有，原
    告依侵權行為之法律關係及系爭切結書之約定，得請求被告
    乙○○賠償之精神慰撫金金額若干？原告依侵權行為之法律關
    係之約定，得請求被告甲○○賠償之精神慰撫金金額若干？㈢
    被告丙○○是否明知被告乙○○已婚身分仍與被告乙○○為性交行
    為？若是，則原告依侵權行為之法律關係，得請求被告丙○○
    賠償之精神慰撫金金額若干？茲分述如下：
  ㈠被告乙○○於104年1月19日、同年6月4日分別拍攝與原告性交
    影片、原告身體隱私部位照片之行為，是否侵害原告隱私權
    ？若有，則原告依侵權行為之法律關係，得請求被告乙○○賠
    償之精神慰撫金金額若干？
    原告主張被告乙○○有於104年1月19日攝影被告乙○○與原告二
    人間之性交行為，及於105年6月4日拍攝原告身體隱私部位
    之行為，業據原告提出載有上開照片及影片之隨身碟為證，
    且為被告所不爭執（見本院卷一第90-91、276頁、卷二第14
    8-152頁），堪信為真。原告固主張被告乙○○此部分所為，
    係侵害原告之隱私權。然查，被告乙○○與原告於104年1月19
    日時為男女朋友，於105年6月4日時則為配偶關係等節，為
    兩造所不爭執，而被告乙○○於104年1月19日所拍攝其與原告
    為性交行為之畫面，鏡頭大致係以正面角度拍攝，亦有攝得
    原告正面臉部之畫面，未見有何隱蔽鏡頭等疑似偷拍之舉動
    ，此經臺灣臺北地檢署檢察官勘驗後製有勘驗筆錄1份可稽
    （見北檢109年他字第6421號卷第69頁），經本院調閱北檢1
    10年度偵字第14856號案全卷資料核閱無訛；又被告乙○○於1
    05年6月4日所拍攝原告裸露胸部等身體隱私部位之照片，經
    本院當庭勘驗結果：照片中原告躺在床上，穿著深色睡衣，
    衣衫不整，左側乳房及乳頭露出，右腿彎曲拱起，左腿部份
    棉被蓋住，眼睛閉上，右手枕在頭部下方，此有本院勘驗筆
    錄在卷可稽（見本院卷二第239-240頁），畫面中原告雖衣
    衫不整而有左側乳房及乳頭露出之情況，然綜觀整張照片之
    取景，難認係特意針對原告身體隱私部位拍攝，且拍攝當時
    室內燈光通明，拍攝角度亦未見有何隱蔽鏡頭等疑似偷拍之
    舉動，是綜上各情以觀，尚難認被告乙○○上開所為係未經徵
    得原告同意之偷拍行為，而有侵害原告之隱私權。從而，原
    告就此部分既未能舉證被告乙○○有何侵害原告之隱私權之事
    實，原告就此部分請求被告乙○○賠償精神慰撫金金額25萬元
    ，即為無理由。
  ㈡被告乙○○是否有與被告甲○○、丙○○為原告所主張各次性交行
    為？若有，原告依侵權行為之法律關係及系爭切結書之約定
    ，得請求被告乙○○賠償之精神慰撫金金額若干？原告依侵權
    行為之法律關係之約定，得請求被告甲○○賠償之精神慰撫金
    金額若干？
 1、依民法第184條第1項前段、第195條第1項前段、第3項之規
    定，因故意或過失，不法侵害他人之權利者，負損害賠償責
    任，不法侵害他人基於配偶關係之身分法益而情節重大者，
    被害人雖非財產上之損害，亦得請求賠償相當之金額。按婚
    姻係以夫妻之共同生活為其目的，配偶應互相協力保持其共
    同生活之圓滿安全及幸福，而夫妻互守誠實，係為確保其共
    同生活之圓滿安全及幸福之必要條件，故應解為配偶因婚姻
    契約而互負誠實之義務，配偶之一方行為不誠實，破壞共同
    生活之圓滿安全及幸福者，即為違反因婚姻契約之義務而侵
    害他方之權利（最高法院55年度台上字第2053號判決意旨參
    照）。
 2、被告乙○○與原告間立有系爭切結書，約定：「本人乙○○為向
    妻子丁○○請求寬恕本人之預謀偷吃行為，願承諾下列事項：
    一、本人對於過去半年間三度預謀偷吃乙事，深感後悔，為
    此向妻子鄭重道歉，並保證未來絕不再犯；本人日後亦會加
    倍疼愛妻子與照顧家庭，以實際行動證明本人悔過之誠意。
    二、本人日後若與妻子以外之女子有任何超出友誼範圍之互
    動，本人同意支付妻子新台幣一百萬元之精神慰撫金。」乙
    節，有系爭切結書1份在卷可憑（見北司調卷第55頁），被
    告乙○○固抗辯系爭切結書約定內容欠缺明確定義，違反法律
    強行規定和善良風俗，欠缺法律效力，不能作為原告向被告
    乙○○請求損害賠償之基礎等語（見本院卷一第98頁、本卷二
    第153-154頁）。然查，系爭切結書係肇因於被告乙○○預謀
    與他人發展婚外男女關係，有侵害原告配偶權之虞，兩造因
    而約定被告乙○○不得與任何女子有超過正常男女一般社交之
    行為，若被告乙○○違反此項約定，即應給付100萬元精神慰
    撫金予原告。是項約定以被告乙○○侵害原告基於配偶關係之
    身分法益為條件，就原告因此所得請求之精神慰撫金，預先
    以切結書為承諾，屬精神慰撫金賠償請求權預先以契約承諾
    者。而夫妻基於婚姻關係本即互負誠實之義務，系爭切結書
    所約定之內容即被告乙○○若與妻子以外之女子有任何超出友
    誼範圍之互動應賠償妻子即原告精神慰撫金乙節，經核並未
    違反善良風俗或法律強行規定，所約定「超出友誼範圍之互
    動」乙節在解釋上合乎一般常人生活經驗，非屬不可想像或
    難以解釋，亦無被告乙○○所抗辯定義不明確之情形，是系爭
    切結書作為精神慰撫金賠償請求權預先以契約約定者，自有
    法律效力，被告乙○○上開所辯，尚不可採。
 3、經查，原告主張與被告乙○○婚姻關係存續期間，被告乙○○與
    被告甲○○於105年5月20日起迄至109年1月31日間，發生至少
    42次性交行為；被告乙○○與被告丙○○於105年5月29日、同年
    10月10日發生二次性交行為等事實，業據原告提出載有上開
    各次時間性愛照片及影片之隨身碟為證，堪信為真。被告乙○○固抗辯原告所提之證據，係以不法方式破解保密設備，從
    伊加密硬碟中取得，嚴重侵害伊之隱私權，不得作為證據等
    語。惟被告乙○○前以原告不法自其隨身硬碟中複製取得性愛
    影片、照片等電磁紀錄之行為，向臺灣臺北地方檢察署對原
    告提出妨害秘密之告訴，業經該署檢察官以110年度偵字第1
    4857、14858號為不起訴處分，並經臺灣高等檢察署以110年
    度上聲議字第6688號駁回再議確定，此有上開處分書在卷可
    稽（見本院卷二第77-84頁）。又按民事訴訟之目的旨在解
    決紛爭，維持私法秩序之和平及確認並實現當事人間實體上
    之權利義務，為達此目的，有賴發現真實，與促進訴訟。惟
    為發現真實所採行之手段，仍應受諸如誠信原則、正當程序
    、憲法權利保障及預防理論等法理制約。又民事訴訟之目的
    與刑事訴訟之目的不同，民事訴訟法並未如刑事訴訟法對證
    據能力設有規定，就違法收集之證據，在民事訴訟法上究竟
    有無證據能力？尚乏明文規範，自應權衡民事訴訟之目的及
    上述法理，從發現真實與促進訴訟之必要性、違法取得證據
    所侵害法益之輕重、及防止誘發違法收集證據之利益（即預
    防理論）等加以衡量，非可一概否認其證據能力。苟欲否定
    其證據能力，自須以該違法收集之證據，係以限制他人精神
    或身體自由等侵害人格權之方法、顯著違反社會道德之手段
    、嚴重侵害社會法益或所違背之法規旨在保護重大法益或該
    違背行為之態樣違反公序良俗者，始足當之（最高法院104
    年度台上字第1455號判決意旨參照）。查原告與被告乙○○於
    109年4月間為配偶關係，原告在被告乙○○放置於家中之筆電
    內偶然發現被告乙○○拍攝之性愛照片、影片，產生被告乙○○
    於婚姻關係存續期間內發生婚外情之合理懷疑，進而開啟被
    告乙○○之隨身硬碟，取得上開隨身硬碟內被告乙○○拍攝之性
    愛影片、照片等電磁紀錄，其中包含原告與被告乙○○為性交
    之影片及原告之私密照片。經權衡原告實施手段之目的性、
    必要性及被告乙○○隱私權受影響之程度，復衡以上開電磁紀
    錄蒐證不易、容易滅失等情，應認原告取得被告乙○○上開隨
    身硬碟內影片、照片等電磁紀錄，具有法律上之正當理由，
    並未違反社會道德、侵害社會法益或所違背善良風俗。是原
    告於本件所提出之上開影片、照片等電磁紀錄之證據，難認
    屬違法蒐集之證據，自不得否定其證據能力。準此，被告乙○○於與原告婚姻關係存續期間內，與被告甲○○、丙○○分別發
    生性交行為，違背因婚姻契約關係所應協力保持誠實信任、
    維繫共同生活圓滿安全幸福之義務，破壞其與原告共同生活
    之平和安定及幸福；而被告甲○○明知被告乙○○為有配偶之人
    ，仍與被告乙○○發生性交行為，所為逾越一般男女正常社交
    之舉止分際，足以動搖原告與被告乙○○間婚姻關係及原告家
    庭生活之圓滿安全與幸福，被告乙○○、甲○○二人上開所為，
    自屬不法侵害原告基於配偶關係之身分法益而情節重大。原
    告就其所受非財產上損害，分別依系爭切結書，及民法第18
    4條第1項後段、第185條第1項前段、第195條第1項前段、第
    3項規定，向被告乙○○、甲○○請求損害賠償，核屬有據。
 4、被告乙○○與原告間立有系爭切結書作為精神慰撫金賠償請求
    權之預先約定，已如前述，原告雖主張應以被告乙○○簽立系
    爭切結書後與被告甲○○發生性交行為之次數共計9次，按次
    依系爭切結書之約定賠償原告100萬元，共計請求被告乙○○
    賠償原告900萬元等語（見北司調卷第15-16頁、本院卷二第
    55頁），惟經被告乙○○抗辯從未承諾只要有一次行為即賠償
    100萬元等語（見本院卷二第153-154頁）。參照系爭切結書
    第二條之約定，其中未見有「按次」或「各次」等文字記載
    ，而依一般經驗論理法則探求當事人兩造真意，系爭切結書
    既係針對侵害原告基於配偶關係之身分法益所為精神慰撫金
    之預先約定，且係約定被告乙○○與妻子以外之女子有任何超
    出友誼範圍之互動即應對以該金額對原告賠償精神慰撫金，
    則無論被告乙○○係以何種方式侵害原告基於配偶關係之身分
    法益，均應屬之，被告乙○○縱係以與他女子性交之行為侵害
    原告配偶關係之身分法益，僅只一次性交行為即屬侵害原告
    基於配偶關係之身分法益且情節重大者，至其與他女子為性
    交行為之次數多寡，顯然並非侵害法益之重點。是系爭切結
    書作為此種精神慰撫金賠償請求權預定之契約，所約定之賠
    償金額應為此種侵害行為之損害賠償總額，在被告乙○○違反
    上開約定而侵害原告基於配偶關係之身分法益情節重大時，
    即應以系爭切結書約定之金額100萬元賠償原告，然尚非以
    被告乙○○與他人為性交行為之次數按次計算上開賠償金額。
 5、按慰撫金核給之標準固與財產上損害之計算不同，然非不可
    斟酌雙方身分資力與加害程度，及其他各種情形核定相當之
    數額（最高法院51年度台上字第223號判例意旨參照）；精
    神慰撫金之多寡，應斟酌雙方之身分、地位、資力與加害之
    程度及其他各種情形核定相當之數額。其金額是否相當，自
    應依實際加害情形與被害人所受之痛苦及雙方之身分、地位
    、經濟狀況等關係決定之（最高法院 96 年度台上字第 513
     號民事判決意旨參照）。本院審酌被告乙○○為原告之配偶
    ，於105年5月20日起至109年1月31日間與他女子發生性交之
    行為；被告甲○○明知被告乙○○為有配偶之人，仍與被告乙○○
    多次發生性交行為，破壞原告婚姻生活之和諧圓滿，不法侵
    害原告基於配偶關係之身分法益且情節重大，致使原告精神
    上受有相當之痛苦，自陳因而罹患精神官能性憂鬱症（見本
    院卷二第217、221頁診斷證明書），兼衡被告乙○○自陳目前
    無業（見本院卷二第154、241頁）、被告甲○○自陳目前之生
    活狀況（見本院卷二111、131-132頁），併參酌雙方稅務電
    子閘門財產所得資料（見外置限閱卷）顯示之兩造經濟狀況
    ，及兩造之身分、地位、經濟狀況、原告所受之損害與痛苦
    等一切情狀 ，認被告乙○○簽立系爭切結書預定以100萬元作
    為原告之精神慰撫金損害賠償額尚屬適當，是原告依系爭切
    結書及民法第184條第1項前段、第195條第1項前段、第3項
    之規定，得請求被告乙○○賠償之非財產上損害，以100萬元
    為適當，逾此範圍之請求，即屬過高，不應准許；而原告依
    民法第184條第1項前段、第195條第1項前段、第3項之規定
    ，得請求被告甲○○給付之精神慰撫金，以30萬元為適當，逾
    此範圍之請求，即屬過高，不應准許。又被告乙○○與被告甲○○成立共同侵權行為，就共同侵權部分各自以應負責之部分
    負連帶損害賠償責任，是原告主張上開請求之給付，如被告
    乙○○、甲○○任一為給付，其餘被告就已給付部分免其責任，
    為有理由，應予准許。
  ㈢被告丙○○是否明知被告乙○○已婚身分仍與被告乙○○為性交行
    為？若是，則原告依侵權行為之法律關係，得請求被告丙○○
    賠償之精神慰撫金金額若干？
 1、按當事人主張有利於己之事實者，就其事實有舉證之責任，
    民事訴訟法第277條定有明文。民事訴訟如係由原告主張權
    利者，應先由原告負舉證之責，若原告先不能舉證，以證實
    自己主張之事實為真實，則被告就其抗辯事實即令不能舉證
    ，或其所舉證據尚有疵累，亦應駁回原告之請求（最高法院
    17年上字第917號判例意旨參照）。又侵權行為之成立，須
    行為人因故意過失不法侵害他人權利，亦即行為人須具備歸
    責性、違法性，並不法行為與損害間有因果關係，始能成立
    ，且主張侵權行為損害賠償請求權之人，對於侵權行為之成
    立要件應負舉證責任（最高法院100年度台上字第328號判決
    意旨參照）。
 2、原告主張被告丙○○明知被告乙○○係有配偶之人，竟仍與之發
    生性行為，侵害原告基於配偶關係之身分法益等節，為被告
    丙○○所否認，揆諸前揭規定及說明，此部分應由原告負舉證
    責任。原告固提出與被告丙○○於109年5月26日之對話錄音及
    譯文為據（見本院卷二第97-101頁，原證20），然被告丙○○
    抗辯上開錄音係在原告以假冒接睫毛老師之方式騙取被告丙○○之身分證件後，再以脅迫、詐欺之方式，向被告丙○○謊稱
    如錄製不實陳述內容，原告就不會對其追究責任之情況下錄
    製，錄音內容並非事實等語（見本院卷二第177-18頁）。而
    查，原告提出之上開錄音對話及譯文中雖有原告詢問：「你
    知道他在105年5月18日就結婚了嗎？」被告丙○○答：「知道
    。」原告詢問：「那你們之後還是有發生性行為？」被告丙○○答：「對。」等內容，然參上開錄音對話之開頭，原告稱
    ：「好，你是丙○○，對不對？」被告丙○○答：「對，我是丙○○。」原告稱：「然後我是丁○○。」被告丙○○答：「對。」
    等內容，此部分對話內容確實與一般情況下自然聊天之對答
    有所不同，實有可疑如被告丙○○所辯係兩造刻意錄製之對話
    內容，則在無相當之前後文脈絡可還原當時之客觀情狀下，
    尚難僅憑此部分對話內容，逕認被告丙○○於與被告乙○○於10
    5年5月29日、同年10月10日發生性交行為時，主觀上知悉被
    告乙○○已婚之事實。又被告丙○○係於102年間透過「愛情公
    寓」交友網站結識被告乙○○之事實，為兩造所不爭執，參之
    證人即被告乙○○於本院審理時具結證稱：伊係於6、7年前在
    網路交友軟體「愛情公寓」認識被告丙○○；伊不記得當時被
    告丙○○有無詢問伊感情狀態，但當時因為伊未婚，也沒有固
    定的女友，若當時被告丙○○有問伊感情狀況的話，伊一定說
    自己是單身；伊於104、105年間與原告交往後，伊未曾告知
    被告丙○○此情；直至伊於105年5月18日登記結婚、於同年7
    月辦理結婚喜宴時，亦均未告知被告丙○○上情，也未曾發喜
    帖給被告丙○○；伊當時沒有想要告訴被告丙○○，是因為伊想
    隱瞞；伊與被告丙○○之間無共同好友，也從來不是臉書好友
    等語（見本院卷二第236-238頁），核與被告丙○○所辯上詞
    相符。被告丙○○既係透過網路交友軟體結識被告乙○○，二人
    於結識前素昧平生，彼此間無工作、生活上之交集，亦無共
    同生活圈或朋友圈，則被告丙○○僅能憑被告乙○○自行揭露之
    個人資訊得悉被告乙○○之感情狀態，而被告乙○○對於自己已
    婚之事既有刻意對被告丙○○隱瞞之情，則被告丙○○所辯伊主
    觀上不知被告乙○○已婚等語，即非全然無據。原告未能舉證
    說明被告丙○○於與被告乙○○為性交行為時明知或可得而知被
    告乙○○已婚之事實，復未說明被告丙○○有何應查證被告乙○○
    是否為有配偶之人之注意義務，是被告丙○○縱有於原告與被
    告乙○○婚姻關係存續期間內，與被告乙○○為性交行為，亦難
    認被告丙○○主觀上有侵害原告基於配偶關係之身分法益之故
    意或過失。從而，原告依侵權行為之法律關係，請求被告丙○○賠償其所受非財產上損害80萬元，為無理由，不應准許。
四、遲延利息部分：
    末按給付無確定期限者，債務人於債權人得請求給付時，經
    其催告而未為給付，自受催告時起，負遲延責任。其經債權
    人起訴而送達訴狀，或依督促程序送達支付命令，或為其他
    相類之行為者，與催告有同一之效力。遲延之債務，以支付
    金錢為標的者，債權人得請求依法定利率計算之遲延利息。
    應付利息之債務，其利率未經約定，亦無法律可據者，週年
    利率為百分之5，民法第229條第2項、第233條第1項前段、
    第203條分別定有明文。查本件侵權行為之債，屬於無確定
    期限之給付，原告曾於109年8月7日以律師函催告被告乙○○
    於收受該函後5日內依所請求之金額1,500萬元給付精神損害
    賠償金，此有律師函暨投遞回證在卷可憑(見北司調卷第57-
    63頁)；而本件起訴狀繕本於109年9月21日送達被告甲○○，
    有本院送達證書在卷可稽(見北司調卷第75頁)，然被告乙○○
    就應給付之100萬元、被告甲○○就應給付之30萬元，迄今均
    未給付，是原告併請求被告乙○○就應給付之部分自109年8月
    13日起至清償日止，按週年利率百分之5計算之遲延利息，
    及請求被告甲○○就應給付之部分自起訴狀繕本送達翌日即10
    9年9月22日起至清償日止，按週年利率百分之5計算之遲延
    利息，亦有理由，應予准許。
五、綜上所述，原告依系爭切結書及侵權行為之法律關係，請求
    被告乙○○給付100萬元，及自109年8月13日起至清償日止，
    按週年利率百分之5計算之利息；暨請求被告甲○○給付30萬
    元，及自109年9月22日起至清償日止，按週年利率百分之5
    計算之利息；上開請求之給付，如被告乙○○、甲○○任一為給
    付者，其餘被告就已給付部分免其責任，為有理由，應予准
    許。逾此範圍之請求，則無理由，應予駁回。
六、假執行部分：
    原告與被告乙○○、甲○○均陳明願供擔保請准宣告假執行或免
    為假執行，就原告勝訴部分，本院審核後認尚無不合，爰分
    別酌定相當擔保金額准許之。至於原告敗訴部分，其假執行
    之聲請即失其依據，應予駁回。
七、本件事證已臻明確，兩造其餘攻防方法及所提證據，經本院
    斟酌後，核與判決結果不生影響，爰不予逐一論述，併此敘
    明。
八、訴訟費用負擔之依據：民事訴訟法第79條、第85條第2項。
    　　　
中　　華　　民　　國　　111 　年　　1 　　月　　20　　日
                  民事第一庭    法　官　呂俐雯
以上正本係照原本作成。
如對本判決上訴，須於判決送達後20日內向本院提出上訴狀。如
委任律師提起上訴者，應一併繳納上訴審裁判費。
中　　華　　民　　國　　111 　年　　1 　　月　　20　　日
                                書記官　吳芳玉